臺灣高雄地方法院刑事裁定
111年度聲字第1012號
聲 請 人即
選任辯護人  林泰良律師
被      告  莊天瀚


                    居高雄市○鎮區○○路00○0號                    （在押）
選任辯護人  張清雄律師
            陳宥廷律師
上列被告因違反毒品危害防制條例案件（111年度重訴字第5號）
，聲請人聲請具保停止羈押，本院裁定如下：
    主  文
聲請駁回。
    理  由
一、聲請意旨略以：被告莊天瀚雖涉犯重罪，惟經依毒品危害防
    制條例第17條第1 項、第2 項規定減刑2次，再折抵遭羈押7
     個月之期間，實質上已非重罪，客觀上尚不足作為逃亡數
    十餘年之誘因，原羈押所依據之原因已然消滅，亦無逃亡之
    可能；又若認羈押之原因尚存，亦請審酌被告之積蓄皆投入
    本件毒品製造，且於初次製成而未及銷售之際，即遭員警查
    獲而血本無歸，被告實無支撐長期逃亡之資力，更不忍棄家
    中年邁母親、患疾行動不便之胞兄於不顧等情，本件尚非不
    能透過較高額保釋金具保，並命限制住居、每日前往派出所
    報到等手段以替代羈押手段，足以確保程序進行等語。
二、被告前經本院認其所犯毒品危害防制條例第4條第2項製造第
    二級毒品之犯罪嫌疑重大，且係最輕本刑5 年以上有期徒刑
    之重罪，有相當理由足認被告有逃亡之可能，且因查獲毒品
    數量龐大，非予羈押，顯難進行審判及執行，而有羈押之原
    因及必要。依刑事訴訟法第101 條第1 項第3 款規定，於民
    國111 年3 月16日裁定羈押，並於111年6月16日延長羈押在
    案。
三、經查：
　㈠按刑事訴訟法第101條第1項第3款之重罪羈押事由，固依司法
    程序進行及證據調查之結果，原本重罪之法定刑，因加重或
    減輕等規定之適用結果，致原所預期之重刑結果發生變化，
    然就被告是否具有規避責任、逃亡等高度可能性之相當理由
    ，而使國家刑罰權有難以實現之危險，仍應視個案具體情形
    加以判斷。
　㈡本案業於111年6月14日辯論終結，依照卷內相關證據調查之
    結果，被告於偵查、本院審理中均自白犯行，且已受羈押期
    間長達7個月期間等情，有其偵查、本院歷次筆錄可參，固
    可認定。然被告是否亦有毒品危害防制條例第17條第1 項供
    出上游之減刑規定適用，經高雄市政府警察局刑事警察大隊
    函覆本院略以：偵辦時已研判蔡維明為其上游，被告到案時
    亦有指認，有高雄市政府警察局刑事警察大隊111年3月23日
    高市警刑大偵11字第11170708900號函文可稽，足認同案被
    告即上游蔡維明之事實，於被告供出前，早為偵查單位所掌
    握，非由被告之供出而查獲。是本件被告縱因偵審自白之減
    刑規定，致其所為製造第二級毒品犯行，由最輕本刑10年以
    上有期徒刑之法定刑，減輕為5年以上有期徒刑之結果，仍
    屬刑事訴訟法第101條第1項第3款所定義之重罪，是被告客
    觀上對遭受嚴厲之刑罰制裁已有預期，縱經適用減刑規定後
    ，仍然如此，原所認定其有逃匿規避偵、審程序及刑罰執行
    之風險誘因猶存，有相當理由認為被告有逃亡之虞；又其所
    處刑期，縱可折抵已受羈押之期間，此為所有重罪羈押案件
    之必然結果，自非本款所應審究。是聲請人主張被告已無受
    重罪處罰之可能，要無可採，本件被告原羈押所依據之刑事
    訴訟法第101條第1項第3款之羈押原因，仍然存在。
　㈢至聲請意旨所稱：被告已無資力且有家庭羈絆，不會也不忍
    逃亡，應得以具保、限制住居等其他方式代替羈押等語。然
    被告為單身、家中尚有其他兄長，業據被告所自承，而其是
    否毫無資力或其他資源，亦無可考，是前揭經濟或家庭因素
    ，得否足為被告不致逃亡的羈絆因素，尚屬可疑。茲審酌被
    告擁有製成毒品之相關知識與技術，本案經查獲的毒品純質
    淨重高達5千餘公克、頗具規模，已非零星嘗試，對國家及
    社會造成相當的衝擊不可謂之不大，而其既有高度逃亡之可
    能，已如前述，若繼續羈押，雖使其個人及家庭受到相當的
    權益侵害及不利益，此乃因國家司法權行使之必然結果；權
    衡國家及社會公益與個人私益所受限制之程度，若非對被告
    予以羈押，顯難進行追訴及審判，故原羈押之原因及必要性
    仍然存在，尚無其他新事由，可認被告前羈押原因業已消滅
    ，或已無羈押之必要。此外，復查無被告具刑事訴訟法第11
    4 條各款所列法定停止羈押之事由，是本件聲請具保停止羈
    押，為無理由，應予駁回。
四、依刑事訴訟法第220條，裁定如主文。　　
中　　華　　民　　國　　111 　年　　6 　　月　　17　　日
                刑事第十四庭審判長法  官  呂明燕
                                  法  官  吳書嫺
                                  法  官  胡慧滿
以上正本證明與原本無異。
如不服本裁定，應於送達後5日內，向本院提出抗告狀。
中　　華　　民　　國　　111 　年　　6 　　月　　17　　日
                                  書記官  陳素徵